最高法院刑事判決                              八十七年度台上字第三五九九號
    上  訴  人  甲○○
右上訴人因違反毒品危害防制條例案件，不服台灣高等法院台南分院中華民國八十七
年八月二十日第二審判決（八十七年度上訴字第九二八號，起訴案號：台灣台南地方
法院檢察署八十七年度偵字第一八三○號），提起上訴，本院判決如左：
    主  文
上訴駁回。
    理  由
按刑事訴訟法第三百七十七條規定：上訴於第三審法院，非以判決違背法令為理由，
不得為之。是提起第三審上訴，應以原判決違背法令為理由，係屬法定要件。且必須
依據卷內資料為具體之指摘，並足據以辨認原判決已具備違背法令之形式，始屬相當
。次按證據之憑信力如何，事實審法院依自由心證之原則，本有斟酌取捨之權，苟其
取捨，不違背經驗法則或論理法則，不得任意指為違法，而據為適法之第三審上訴理
由。本件原判決依憑同案被告秦麗梅於警局、偵查中及一審之證述，暨本件係同案被
告秦麗梅配合警方人員，於交易時當場查獲上訴人甲○○，秦麗梅之證詞，自堪採信
，此外，復有上訴人欲販賣予秦麗梅之安非他命二小包（含袋重二公克）及販賣安非
他命用之空塑膠袋四個、000000000號呼叫器一個及0000000號電話
祕書呼叫器一個扣案可資佐證，而扣案之白色結晶，經送驗結果，確為安非他命，亦
有法務部調查局民國八十七年七月二十七日陸字第八七○五四○一五號檢驗通知書
可憑。又安非他命為違禁物，販賣者被查獲將被判處重刑，苟無利可圖，豈甘以身試
法，上訴人有營利之意圖甚明等證據資料，認定上訴人有如原判決事實欄所載連續非
法販賣化學合成麻醉藥品犯行。因而撤銷第一審該部分不當之判決，依麻醉藥品管理
條例第十三條之一第二項第一款、刑法第五十六條之規定，論處上訴人有期徒刑六年
，已於理由內詳細敘述其所憑之證據及認定之理由，並說明上訴人所辯渠與秦麗梅合
資購買安非他命云云，不足採信。已依據卷內資料詳予指駁與說明。從形式上觀察，
原判決並無違背法令情形存在。究其所為證據憑信力之判斷，有違反何項經驗法則或
論理法則，上訴意旨，並未依據卷內證據資料，具體指摘，徒就事實上爭點，否認非
法販賣安非他命，並謂原審僅依警局誘陷之筆錄，誤認伊有販賣安非他命之行為云云
，漫加指摘，殊非適法之第三審上訴理由。再上訴人有販賣安非他命之行為，且有營
利之意圖，所為應構成非法販賣化學合成麻醉藥品犯行，原判決理由記載甚明。上訴
意旨置原判決所為明白論斷於不顧，專憑己見，主張其並無販賣安非他命之主觀犯意
，所為僅構成幫助吸食安非他命，為單純事實上之爭執，殊不足據以辨認原判決已具
備違背法令之形式。依上說明，其上訴違背法律上之程式，應予駁回。
據上論結，應依刑事訴訟法第三百九十五條前段，判決如主文。
中      華      民      國    八十七    年      十      月    二十二    日
                              最高法院刑事第五庭
                                  審判長法官  陳  錫  奎
                                        法官  王  德  雲
                                        法官  洪  清  江
                                        法官  吳  昆  仁
                                        法官  李  伯  道
      右正本證明與原本無異
                                              書  記  官
中      華      民      國    八十七    年      十      月    二十八    日
